【裁判字號】    99,訴,1183
【裁判日期】    991013
【裁判案由】    違反毒品危害防制條例
【裁判全文】
臺灣彰化地方法院刑事判決              99年度訴字第1183號
公  訴  人  臺灣彰化地方法院檢察署檢察官
被      告  甲○○
上列被告因違反毒品危害防制條例案件，經檢察官提起公訴（99
年度毒偵字第1543號），本院依簡式審判程序判決如下：
    主  文
甲○○施用第一級毒品，累犯，處有期徒刑玖月，扣案之海洛因
肆包（驗餘合計淨重零點肆玖公克）沒收銷燬之；又施用第二級
毒品，累犯，處有期徒刑伍月。應執行有期徒刑壹年，扣案之海
洛因肆包（驗餘合計淨重零點肆玖公克）沒收銷燬之。
    事  實
一、甲○○前於民國95年間，因竊盜案件，經本院以95年度易字
    第301號判決判處有期徒刑1年確定，嗣經本院以96年度聲減
    字第1300號裁定減刑為有期徒刑6月確定（第1案）；又因詐
    欺案件，經本院以96年度簡字第226號判決判處有期徒刑6月
    ，減為有期徒刑3月，上訴後，經本院以96年度簡上字第196
    號判決撤銷原判決，改判處有期徒刑6月，減為有期徒刑3月
    確定（第2案），上揭2案，經本院以96年度聲字第1433號裁
    定定應執行刑為有期徒刑8月確定，入監執行後，於97年4月
    14日縮刑期滿，97年4月15日執行完畢出監。另其曾因施用
    毒品案件，經本院以97年度毒聲字第77號裁定送勒戒處所施
    以觀察、勒戒後，認有繼續施用毒品傾向，再經本院以97年
    度毒聲字第453號裁定送強制戒治，嗣因評定無繼續強制戒
    治必要，甫於98年6月19日執行完畢釋放，並由臺灣彰化地
    方法院檢察署檢察官以98年度戒毒偵字第248、255號為不起
    訴處分確定。詎仍不知戒除毒癮，於前揭強制戒治執行完畢
    釋放後5年內，復基於施用第一級毒品海洛因之犯意，於99
    年7 月21日17時30分許，在彰化縣福興鄉○○道路旁，以將
    海洛因置入針筒內摻水稀釋後注射之方式，施用第一級毒品
    海洛因1次；另基於施用第二級毒品甲基安非他命之犯意，
    於99 年7月19日21時許，在彰化縣鹿港鎮○○路136巷2號其
    住處，以將甲基安非他命置於鋁箔紙上以火燒烤吸食其煙霧
    之方式，施用第二級毒品甲基安非他命1次。嗣於99年7月21
    日19 時14分許，為警在其上揭住處及彰化縣福興鄉○○巷
    路旁查獲，並扣得海洛因4包（驗餘合計淨重0.49公克），
    且經警採集其尿液送驗，結果呈嗎啡及甲基安非他命陽性反
    應，而悉上情。
二、案經彰化縣警察局鹿港分局報告臺灣彰化地方法院檢察署檢
    察官偵查起訴。
    理  由
一、本案被告甲○○所犯係死刑、無期徒刑、最輕本刑為3年以
    上有期徒刑以外之罪，其於準備程序就前揭被訴事實為有罪
    之陳述，經受命法官告知簡式審判程序之旨，並聽取其與公
    訴人之意見後，本院認無不得或不宜改依簡式審判程序進行
    之處，爰依刑事訴訟法第273條之1第1項、第284條之1，裁
    定本案由受命法官獨任進行簡式審判程序，合先敘明。
二、訊據被告甲○○對於上開事實坦承不諱，且被告於99年7月
    21日為警採集之尿液，經送詮昕科技股份有限公司檢驗結果
    ，呈嗎啡及甲基安非他命陽性反應，此有彰化縣警察局鹿港
    分局委託鑑驗尿液代號與真實姓名對照表及詮昕科技股份有
    限公司出具之濫用藥物尿液檢驗報告各1紙在卷可稽，此外
    ，扣案之白粉4包，經送法務部調查局濫用藥物實驗室鑑驗
    結果，均含第一級毒品海洛因成分（驗餘合計淨重0.49公克
    ，空包裝總重1.32公克），有該局99年8月17日調科壹字第
    09923018510號鑑定書各1紙在卷可稽，足徵被告之任意性自
    白與事實相符，可以採信。又被告前因施用毒品案件，經本
    院以97年度毒聲字第77號裁定送勒戒處所施以觀察、勒戒後
    ，認有繼續施用毒品傾向，再經本院以97年度毒聲字第453
    號裁定送強制戒治，因評定無繼續強制戒治必要，甫於98年
    6月19日執行完畢釋放，並由臺灣彰化地方法院檢察署檢察
    官以98年度戒毒偵字第248、255號為不起訴處分確定等情，
    有臺灣高等法院被告前案紀錄表、臺灣彰化地方法院檢察署
    刑案資料查註紀錄表各1份在卷可考，被告於前揭強制戒治
    執行完畢釋放後，5年內再犯本件施用第一、二級毒品之犯
    行，事證明確，應予依法論科。
三、查海洛因、甲基安非他命分別係毒品危害防制條例第2條第2
    項第1款、第2款所稱之第一級、第二級毒品，依法均不得持
    有、施用。故核被告所為，係犯毒品危害防制條例第10條第
    1項之施用第一級毒品罪及同條第2項之施用第二級毒品罪。
    被告為施用毒品海洛因、甲基安非他命而持有之低度行為，
    各為其施用之高度行為所吸收，均不另論罪。其所犯上開施
    用第一級毒品及施用第二級毒品2罪間，犯意各別，行為互
    殊，應予分論併罰。另被告有如事實欄所述前科及執行紀錄
    ，有臺灣彰化地方法院檢察署刑案資料查註紀錄表、臺灣高
    等法院被告前案紀錄表各1份在卷可考，其於5年以內故意再
    犯本件有期徒刑以上之2罪，均為累犯，應依刑法第47條第1
    項之規定，加重其刑。爰審酌被告曾因施用毒品經觀察、勒
    戒及強制戒治執行後，猶未能深切體認毒品危害己身之鉅，
    及早謀求脫離毒害之道，反而伺機再犯，未見有何收斂、警
    惕之意，無視於毒品對於自身健康之戕害及國家對於杜絕毒
    品犯罪之禁令，自有使其接受相當時期監禁以敦化性情之必
    要，惟念及被告犯後尚能坦承犯行，且施用毒品固戕害個人
    健康至深，然就他人權益之侵害仍屬有限，及其犯罪之動機
    、目的、手段、智識程度等一切情狀，量處如主文所示之刑
    ，並定其應執行之刑，以示懲儆。扣案之第一級毒品海洛因
    4包（含與第一級毒品無從析離之包裝袋，驗餘合計淨重0.4
    9公克、空包裝總重1.32公克，此毒品扣於本院99年訴字第
    989號案件），係毒品危害防制條例第2條第2項第1款所定之
    第一級毒品，皆為違禁物，應均依同條例第18條第1項前段
    之規定，沒收銷燬之。
據上論斷，應依刑事訴訟法第273條之1第1項、第299條第1項前
段，毒品危害防制條例第10條第1項、第2項、第18條第1項前段
，刑法第11條前段、第47條第1項、第51條第5款，判決如主文。
本案經檢察官朱健福到庭執行職務。
中    華    民    國    99    年    10    月    13    日
                  刑事第三庭          法  官  洪志賢
以上正本證明與原本無異。
如不服本判決應於收受判決後10日內向本院提出上訴書狀，並應
敘述具體理由；其未敘述上訴理由者，應於上訴期間屆滿後20日
內向本院補提理由書（均須按他造當事人之人數附繕本）「切勿
逕送上級法院」。
中    華    民    國    99    年    10    月    13    日
                                      書記官  許億先
附錄本案論罪科刑法條全文：
毒品危害防制條例第10條
施用第一級毒品者，處 6 月以上 5 年以下有期徒刑。
施用第二級毒品者，處 3 年以下有期徒刑。

司法院資訊處製作；財團法人民間司法改革基金會備份。
